# 以实物为标的物募集资金的会计处理

提问人：kio_tao 时间：2014-08-13 13:20:16
企业通过信托募集资金 4000 万，收益率9%，以存货为标的物，一年后受益人可选择是否行权将实物领走，企业预计5%的受益人会领走实物。根据与信托公司签订协议，目前货物所有权已转移至信托公司，但行权日的销售行为，仍为企业销售给受益人，而非信托公司销售给受益人，这个业务如何进行会计处理？谢谢

回答人：chenyiwei
不清楚具体情况。是否实质上是以该存货为抵押的债务性融资行为？到期应偿还的是固定金额还是固定数量的存货实物？受益人有无领取实物和收取款项的选择权？如果可以选择的，则两者的兑换比例如何确定，是事先约定的固定价格还是按照兑换时该存货的市场价格？

提问人：kio_tao 时间：2014-08-15 12:39:18
老师您好是这样的，有单独的存货抵押，这个存货到期投资人可以选择是提取标的物或者收取款项，提取标的物就按事先约定的固定价格

回答人：chenyiwei
也就是说，投资人到时有提取现金还是提取存货的选择权，且“提取标的物就按事先约定的固定价格”？如果是，则可以合理推断将出现以下结果：如果到期时该标的物的市价上升（高于约定的固定价格），则投资人会选择领取实物；如果该标的物的价格下跌（低于该固定价格），则投资人会选择以货币方式收回其投资本息？
如果上述推断属实，则建议的处理方法为：在融资期间按照正常的货币性负债进行核算，按照一般的借款确认本金和利息。到期时如果投资者选择提取实物，则相当于以约定的固定价格销售固定数量的货物，确认销售收入（金额等于到期本息）并结转成本。
另外，如果约定的转换价格高于该存货的成本，则这一交易中不会发生存货的销售利润为负数的情况，即该转换条款不会导致形成货物销售方面的亏损合同，因此不涉及提取亏损合同准备的问题。

提问人：zengfengxia 时间：2014-08-16 16:22:29
无论到期是否以固定价格转让存货，账务处理都是一致的？能不能这么理解，如果存货市场价格上升，在持有期间公司还是承担了损失的，而且这个损失应当与融资费用相关？

回答人：chenyiwei
虽然存货市价上升时约定的售价低于公允价值，会有机会成本的损失，但账面毛利仍然为正，此时不能认定为亏损合同。融资费用已经在持有期间内逐期计提确认。